臺灣高等法院交通事件裁定　　　　　　　　　　　　九十一年度交聲再字第五三號
　　再審聲請人
　　即受判決人　　甲○○
右列聲請人因過失致死等案件，對於本院九十一年度交上易字第二八三號中華民國九
十一年九月二十五日確定判決（臺灣新竹地方法院八十九年度交訴字第一０三號，
中華民國九十一年七月十六日第一審判決，起訴案號：臺灣新竹地方法院檢察署八十
九年度偵字第一九二一、一九五二號），聲請再審，本院裁定如左：
    主  文
再審之聲請駁回。
    理  由
一、按刑事訴訟法第四百二十條第一項第六款所謂發見確實之新証據，係指該證據當
    時已經存在。為法院及當事人所不知，事後始經發見且必可認為確實足以動搖原
    確定判決而為受判決人有利之判決者而言（最高法院四十七年台抗字第一一０號
    及四十九年台抗字第七二號裁定要旨）。又按刑事訴訟法第四百二十一條規定，
    不得上訴於第三審法院之案件，除前條規定外，其經第二審確定之有罪判決，如
    就足生影響於判決之重要證據漏未審酌者，亦得為受判決人之利益，聲請再審。
    所謂「足生影響於判決之重要證據漏未審酌」，係指當事人於第二審法院判決前
    ，所提出之證物，足以影響、變更判決結果，而法院漏未審酌而言。如當事人所
    提出之證物，不足以影響判決結果，或第二審法院依調查之結果，本於論理法則
    、經驗法則，取捨證據後，認定事實者，則不包括之。
二、聲請意旨略以：聲請人因被訴公共危險及過失致死等案件，經本院判處罪刑確定
    在案，惟原判決關於證人林建墩於第一審法院所為有利於聲請人之證詞「依我看
    被告比蔣信清醒」、「（被告）應該沒有醉意」、「（被告離開時他有沒有喝醉
    ？）應該是沒有」，另證人張玉英雖證述聲請人曾與蔣信等人在鄉村休閒小吃店
    共飲加礦泉水之高粱酒之情事，惟並無提及聲請人有酒醉或意識不清之情形；再
    者，聲請人固坦承案發當日確有飲酒之事實，然對於伊於蔣信二人當時均屬清醒
    狀態，亦供陳甚明，原判決對於上開各項供詞，足證明聲請人於案發當時尚未達
    飲酒過量致不能安全駕駛動力交通工具之有利證詞均未斟酌，顯有對於案情有重
    要關係之證據漏未審酌之情形，又聲請人自小吃店離開至掉落山谷此段記憶呈現
    空白狀態，當係當時因頭部遭重大撞擊所致，無關乎飲酒過量與否，惟原判決置
    聲請人之診斷證明書於不顧，難謂無重要證據漏未審酌之情形，依刑事訴訟法第
    四百二十一條聲請再審云云。
三、經查：聲請再審意旨以原判決關於證人林建墩及證人張玉英之證詞漏未審酌云云
    。然依第一審判決書理由欄一、（一）１．就證人林建墩及張玉英之證詞，即已
    明白敘明其應堪採信之理由，且本院前用判決亦予以引用，其顯非足以影響、變
    更判決結果，法院漏未審酌之「足生影響於判決之重要證據漏未審酌」之情形。
    而係屬證據證明力之問題，此項自由心證之認定，乃原判決法院依職權之合法行
    使，聲請人所述理由，不外就證據之證明力再行爭執而已，難認有重要證據漏未
    審酌之違誤；再者，聲請人所指之診斷證明書係因本件車輛跌落山谷所受之傷害
    ，與聲請人所述無關乎飲酒過量與否，難認有直接關聯性。綜上，聲請人主張原
    判決漏未審酌前揭聲請意旨所指之重要證據，除經原判決已加以審酌並於理由欄
    內說明者外，未敘明部份，係屬證據證明力之問題，此項自由心證之認定，乃原
    判決法院依職權之合法行使，聲請人所述理由，不外就證據之證明力再行爭執而
    已，經核既非足以推翻原確定判決者，即非足生影響於原確定判決之重要證據，
    聲請人據以聲請再審，自難認有再審理由，應予駁回。
據上論結，應依刑事訴訟法第四百三十四條第一項，裁定如主文。
中      華      民      國    九十一    年     十       月    三十      日
                              臺灣高等法院交通法庭
                                  審判長法  官  葉  騰  瑞
                                        法  官  黃  國  忠
                                        法  官  江  國  華
右正本證明與原本無異。
不得抗告。
                                        書記官  吳  碧  玲
中      華      民      國      九十一   年   十一    月      一        日
